【裁判字號】    98,小上,35
【裁判日期】    980526
【裁判案由】    侵權行為損害賠償
【裁判全文】
臺灣士林地方法院民事裁定              98年度小上字第35號
上  訴  人  乙○○
                        之15
被 上訴 人  丙○○
            科境股份有限公司
                        1號
法定代理人  甲○○
上列當事人間損害賠償事件，上訴人對於中華民國98年3 月25日
本院內湖簡易庭第一審判決（98年度湖小字第138 號），提起上
訴，本院裁定如下：
    主  文
上訴駁回。
第二審訴訟費用新臺幣壹仟伍佰元由上訴人負擔。
    理  由
一、按關於請求給付金錢或其他代替物或有價證券之訴訟，其標
    的金額或價額在新臺幣（下同）10萬元以下者，適用小額程
    序；次按對於小額訴訟之第一審裁判之上訴，非以其違背法
    令為理由不得為之，民事訴訟法第436 條之8 第1 項、第43
    6 條之24第2 項分別定有明文。又上訴狀內應記載上訴理由
    ，表明下列各款事項：一、原判決所違背之法令及其具體內
    容。二、依訴訟資料可認為原判決有違背法令之具體事實，
    觀諸民事訴訟法第436 條之25規定甚明。亦即其上訴狀應就
    第一審判決如何違背法令為具體之指摘，並揭示該法規之條
    項或其內容，若係成文法以外之法則，應揭示該法則之旨趣
    ，倘為司法院解釋或最高法院之判例，則應揭示該判解之字
    號或其內容，或揭示如何當然違背法令之事實，上訴狀如未
    依此項方法表明者，即難認為已對第一審判決之違背法令有
    具體之指摘（最高法院71年度臺上字第314 號判例參照）。
二、本件訴訟標的金額為10萬元以下，原審乃依小額訴訟程序審
    理，而上訴人對於該小額訴訟第一審判決不服，於民國98年
    4 月16日提出上訴。其上訴狀所載理由略以：原判決所載被
    上訴人科境股份有限公司（下稱科境公司）辯以伊公司與被
    上訴人丙○○（以下以姓名稱之，與科境公司合稱被上訴人
    ）無僱傭關係乙節，係逃避責任之詞。丙○○之前曾由科境
    公司委任之代理人陪同出席調解，過程中，頻頻回報請示，
    由於雙方金額認知不同，調解乃未成立。丙○○於本件肇事
    行為時仍為科境公司人員，科境公司仍應賠償，丙○○居所
    ﹑電話均與科境公司一致，請予查明；又科境公司於肇事後
    對賠償事宜置之不理，為回復原狀之必要，中古零件一批9,
    500 元應予計入，總賠償費用應為3 萬2,908 元；且伊勝訴
    ，訴訟費用理應由被上訴人全額負擔云云。核其內容僅係主
    張丙○○肇事時與科境公司有僱傭關係，及賠償金額應加計
    上述費用等事實問題，以及就原審酌定訴訟費用負擔比例之
    職權行使任加指摘，並未具體指出原判決違背何等法規之內
    容及事實。揆諸上開說明，其上訴即難認為合法，爰依法裁
    定駁回其上訴。
三、本件訴訟費用額，確定如主文所示之金額，應由上訴人負擔
    。
四、據上論結，依民事訴訟法第436 條之32第2 項、第444 條第
    1 項、第436 條之19第1 項、第95條、第78條，裁定如主文
中    華    民    國    98    年    5     月    26    日
                  民事第三庭  審判長法  官  鍾任賜
                                    法  官  林尚諭
                                    法  官  施月燿
以上正本證明與原本無異。
本件裁定不得抗告。
中    華    民    國    98    年    5     月    27    日
                                    書記官  于耀文


司法院資訊處製作；財團法人民間司法改革基金會備份。
